【裁判字號】    97,上訴,4130
【裁判日期】    980108
【裁判案由】    毒品危害防制條例
【裁判全文】
臺灣高等法院刑事判決                97年度上訴字第4130號
上  訴  人
即  被  告  甲○○
                    （現另案於臺灣臺北監獄執行中）
指定辯護人  彭安國律師（扶助律師）
上列上訴人因毒品危害防制條例案件，不服臺灣板橋地方法院96
年度訴字第3500號，中華民國97年6 月12日第一審判決（起訴案
號：臺灣板橋地方法院檢察署96年度偵字第7026號、第8255號、
第8402號），提起上訴，本院判決如下：
    主  文
原判決關於販賣第一級毒品二罪及定執行刑部分均撤銷。
甲○○販賣第一級毒品，累犯，處有期徒刑拾陸年，扣案販賣第
一級毒品所得財物新臺幣伍仟元沒收之。
其他被訴於96年4月9日販賣海洛因予石國禎部分無罪。
    事  實
一、甲○○曾於民國88年間因施用第二級毒品案件，經原審法院
    以88年度簡上字第110號判處有期徒刑6月確定；復於89年間
    因轉讓第二級毒品案件，經本院以88年度上訴字第3730號判
    處有期徒刑7 月，並據最高法院駁回上訴確定；又於89年間
    因偽造文書案件，經原審法院以89年度訴字第1331號判處有
    期徒刑5 月確定；再於同年間因持有第一級毒品及施用第二
    級毒品案件，經本院以90年度上易字第969 號分別判處有期
    徒刑8月、4月，應執行有期徒刑11月確定，並與上開所犯偽
    造文書罪及轉讓第二級毒品等罪，由本院裁定更定應執行刑
    為有期徒刑1年9月確定，且與上開所犯施用毒品罪接續執行
    ，於91年11月6日假釋出監付保護管束，於92年7月15日假釋
    期滿執行完畢；復於93年間因施用第二級毒品案件，經原審
    法院以93年度簡字第1890號判處有期徒刑6 月確定，於95年
    3 月16日易科罰金執行完畢；又於93年間因施用第二級毒品
    案件，經原審法院以94年度易字第107 號判處有期徒刑10月
    確定，其接受上開二罪刑之接續執行後，於95年3 月16日執
    行完畢（起訴書誤載為95年3 月30日執行完畢，應予更正，
    以上犯罪均構成本案累犯）；其另於93年間因販賣第二級毒
    品案件，經本院以96年度上訴字第754 號判處有期徒刑10年
    ，經最高法院駁回上訴確定，現在監執行中。前科累累，素
    行不佳，詎未知悛悔，明知海洛因屬毒品危害防制條例所列
    之第一級毒品，不得販賣，持有，竟基於營利之意圖，於96
    年4月10日下午5時許，在臺北縣中和市○○路126 巷1弄2之
    2號居所內，以新臺幣（下同）5000 元之價格，販賣第一級
    毒品海洛因1公克（鑑驗結果，實為毛重0.93公克、淨重0.5
    3 公克）予石國禎施用；惟石國禎購得上開海洛因持有後，
    未及施用，即與甲○○於96年4月10日下午5時35分許，在上
    開甲○○居所一同為警查獲，並扣得甲○○所有內含販賣上
    開海洛因所得5000元之現金78300 元及石國禎甫購得持有之
    海洛因1包（毛重0.93公克、淨重0.53公克）。
二、案經臺北縣政府警察局樹林分局報請臺灣板橋地方法院檢察
    署檢察官偵查起訴。
    理  由
甲、有罪部分
壹、程序部分：
    按被告以外之人於審判外之言詞或書面陳述，除法律有規定
    者外，不得作為證據；被告以外之人於偵查中向檢察官所為
    之陳述，除顯有不可信之情況者外，得為證據；被告以外之
    人於檢察事務官、司法警察官或司法警察調查中所為之陳述
    ，與審判中不符時，其先前之陳述具有較可信之特別情況，
    且為證明犯罪事實存否所必要者，得為證據，刑事訴訟法第
    159條第1項、第159條之1第2項、第159條之2 等分別定有明
    文。又刑事訴訟法第159條之2所謂「具有較可信之特別情況
    」，應依陳述人於陳述時之「外部情況」是否具有可信性決
    定之，所謂「外部情況」係指就詢問有無出於不正方法、陳
    述是否出於非任意性、有無違反法定障礙事由期間不得詢問
    及禁止夜間詢問之規定、詢問時是否踐行應先告知義務、警
    詢筆錄所載與錄音或錄影內容是否相符等情，且必須依據陳
    述人之觀察、記憶、表達是否正確、陳述人有無虛偽陳述之
    動機，及對照同一待證事項之其他經過詰問證人之證述是否
    相同，有無矛盾之處而加以綜合決定（最高法院94年度臺上
    字第1653號判決意旨參照）。經查，本件證人石國禎於檢察
    官訊問時經具結後所為之證述，其性質雖屬傳聞證據，惟審
    酌證人石國禎自陳係向被告購買第一級毒品海洛因之人，所
    述內容乃其親歷本案經過情形之全貌，對於犯罪事實存否之
    認定，具有必要性，檢察官於證人石國禎供前，已踐行刑事
    訴訟法第187條第1項及同法第186條第2項告知證人有具結之
    義務、偽證之處罰及得拒絕證言之權利後始命具結之程序（
    見96年度偵字第8255號偵查卷第92頁），抑且證人於檢察官
    訊問時，精神狀態良好，回答檢察官問題之語態自然，此據
    原審取具偵查中之錄影光碟當庭播放勘明，有原審審判筆錄
    存卷可稽（見原審卷第121 頁），未見有何違法取供或非任
    意性之瑕疵存在，應無顯不可信之情形，其依刑事訴訟法第
    159 條之1第2項之規定，應得為證據。至證人石國禎於警詢
    中所為供證固亦屬傳聞證據，然該警詢過程未見有何違法取
    供之瑕疵存在，參以其供證內容與上開得作為證據之偵查中
    供證並無二致，堪認其陳述亦係出於任意，而原審審理時又
    曾傳喚石國禎到庭作證，接受被告方面之詰問，此觀諸卷附
    原審審判筆錄即明，已賦予被告對於證人石國禎對質詰問之
    機會，衡以刑事訴訟法159 條保障被告對質詰問權之規範意
    旨，證人石國禎於審判外之警詢中所為供證既經被告於審理
    中藉由交互詰問加以檢驗，其屬傳聞證據之瑕疵，應已治癒
    而無遽予排除之必要，矧其於警詢中之供證，猶具有距案發
    時刻較近，記憶較為清晰，且因尚無暇深慮利害關係，為不
    實陳述之蓋然性較低等特性。綜合上揭情狀，足認證人石國
    禎於警詢中之供證，具有較可信之特別情況，並為證明犯罪
    事實存否所必要，依刑事訴訟法第159條之2之規定，亦應有
    證據能力。
貳、實體部分：
一、訊之被告甲○○固不諱於96年4月10日下午5時35分許，在上
    開居所一同與證人石國禎為警查獲，惟矢口否認有何販賣海
    洛因予石國禎之行為，辯稱：當日查獲扣案之海洛因，乃石
    國禎攜至伊居所，非向伊購買取得者云云。經查：被告於於
    96年4 月10日下午5時許，在臺北縣中和市○○路126巷1弄2
    之2號居所內，以5000元之價格，販賣第一級毒品海洛因1公
    克予石國禎施用，然石國禎未及施用，即為警查獲之事實，
    迭據證人石國禎於警詢及偵查中供證不移（見96年度偵字第
    8255號偵查卷第8 頁至第10頁、第91頁至第93頁），且有甲
    ○○持有之現金78300元及石國禎甫購得之海洛因1包等扣案
    可資佐證。又上開自證人石國禎身上所扣得之海洛因1 包，
    送請法務部調查局鑑驗結果，確含有海洛因成分，淨重0.53
    公克，含袋重（即毛重）0.93公克，有法務部調查局96年 5
    月5日調科壹字第09623039700號鑑定書在卷可憑（見96年度
    偵字第8255號偵查卷第34頁）。自證人石國禎身上扣得之海
    洛因毛重雖不滿1公克，然與1公克間相差僅0.07公克，衡以
    海洛因交易，罕見自備容器，當場秤重購買之情形，是其以
    毛重計價而為買賣，並未違常，證人石國禎證稱購得之量為
    1 公克，與鑑驗結果，尚無扞格，應無礙於事實之認定。又
    被告自承係於戒治期間，認識石國禎，與之無仇怨（見96年
    度偵字第8255號偵查卷第5 頁反面），應可排除受石國禎挾
    怨誣陷之危險。綜上俱徵證人石國禎上開不利於被告之證言
    與事實相符。至於證人石國禎於原審審理時，雖具結證稱：
    伊於96年4 月10日是陪謝汝南去被告住處，伊不知道謝汝南
    要去做什麼，伊因與被告相熟，遂陪謝汝南同赴被告居所，
    伊只是要去找被告聊天，嗣伊在警局藥癮發作，迷迷糊糊，
    不曉得為何在警詢時會說出向被告購買海洛因，伊在偵查中
    也是昏昏迷迷，不知道為何會說是向被告購買海洛因，伊僅
    囑被告幫伊詢何處可購買海洛因，而警方在被告住處客廳查
    扣之8包海洛因及在伊身上皮夾查扣之1包海洛因，均為伊所
    有云云。然而原審曾當庭勘驗臺灣板橋地方法院檢察署檢察
    官於96年4 月10日訊問被告甲○○、謝汝南、石國禎之偵訊
    錄影光碟，光碟畫面顯示證人石國禎在檢察官訊問時之精神
    狀態良好，回答檢察官問題之語態自然，且石國禎以證人身
    分證述部分，回答之內容與證人石國禎上開在偵查中之證述
    內容相符，有原審審判筆錄附卷可考，證人石國禎於原審證
    稱其在偵查中神智昏沈，不知何以指證向被告購買海洛因云
    云，悖於事實之狀，至為灼然，無非事後翻異、迴護被告之
    詞，不足採信。此外，毒品海洛因為政府所列管之違禁物品
    ，查緝甚嚴，取得不易，苟被告等無何營利意圖，何來甘冒
    繫獄之風險而有藉出讓海洛因以換取金錢之舉？又販賣毒品
    因屬違法行為，非可公然標定賣價陳列，供特定消費者參考
    比較，尤無公定之價格以備查考，無論瓶乘、袋裝或紙包，
    咸得分裝增減分量，每次買賣之價差，亦往往視雙方資力之
    厚薄、關係之深淺、需求之數量、取得之難易、販賣者渴求
    資金之程度等而有所不同，未可一概而論，尤其販賣之利得
    情形除當事人坦承及價量俱臻明確外，委難察得實情，惟販
    賣之人無論藉價差或量差從中牟利，其以營利為鵠的之旨則
    一。海洛因之取得既屬不易，價值不菲，又別無事證足認被
    告出讓海洛因，係按同一價格轉讓或分文未取，確未牟利，
    則被告不辭危險與勞費，猶賣出海洛因予石國禎，乃基於營
    利之意圖而為，亦可認定。綜上論證，被告所辯，無非推諉
    卸責之詞，委無足採，本案事證明確，被告犯行堪予認定，
    應依法論科。
二、按海洛因為毒品危害防制條例第2 條第2項第1款所稱之第一
    級毒品，依法不得販賣、持有。被告甲○○所為，係犯毒品
    危害防制條例第4條第1項販賣第一級毒品罪。被告持有海洛
    因進而販賣，其持有之低度行為，為販賣之高度行為所吸收
    ，不另論罪。被告曾於88年間因施用第二級毒品案件，經原
    審法院以88年度簡上字第110號判處有期徒刑6月確定；復於
    89年間因轉讓第二級毒品案件，經本院以88年度上訴字第
    3730號判處有期徒刑7月，並據最高法院駁回上訴確定；又
    於89年間因偽造文書案件，經原審法院以89年度訴字第1331
    號判處有期徒刑5月確定；再於同年間因持有第一級毒品及
    施用第二級毒品案件，經本院以90年度上易字第969號分別
    判處有期徒刑8月、4月，應執行有期徒刑11月確定，並與上
    開所犯偽造文書罪及轉讓第二級毒品等罪，由本院裁定更定
    應執行刑為有期徒刑1年9月確定，且與上開所犯施用毒品罪
    接續執行，於91年11月6日假釋出監付保護管束，於92年7
    月15日假釋期滿執行完畢；復於93年間因施用第二級毒品案
    件，經原審法院以93年度簡字第1890號判處有期徒刑6月確
    定，於95年3月16日易科罰金執行完畢；又於93年間因施用
    第二級毒品案件，經原審法院以94年度易字第107號判處有
    期徒刑10月確定，其接受上開二罪刑之接續執行後，於95年
    3月16日執行完畢，有本院被告前案紀錄表一份在卷可憑，
    其受有期徒刑之執行完畢後，五年以內故意再犯本件有期徒
    刑以上之罪，為累犯，依刑法第47條第1項規定，本應加重
    其刑，惟販賣第一級毒品罪之法定本刑為死刑、無期徒刑部
    分，依法不得加重，是僅就得併科之罰金刑部分加重其刑。
    末查被告販賣第一級毒品海洛因之數量、金額非鉅，所生危
    害及獲利均至為有限，犯罪情節尚非極為重大，倘諭知死刑
    或無期徒刑，在客觀上足以引起一般之同情，非無可資憫恕
    之處，縱科以法定最低度之無期徒刑，猶嫌過重，是依刑法
    第59條規定，酌量減輕其刑，並就得併科罰金刑部分先加後
    減之。
六、原審對被告予以論罪科刑，固非無見；第查：臺北縣政府警
    察局樹林分局於96年4月10日下午5時35分許，在被告上開居
    所內，除扣得甲○○所有現金78300 元及石國禎甫購得之海
    洛因1包外，雖尚扣得第一級毒品海洛因8 包、分裝匙1支、
    電子磅秤2個、分裝袋1包以及甲○○所有行動電話1 具（內
    含門號0000000000號SIM卡1張）等物品，然查無積極證據足
    認海洛因8包、分裝匙1支、電子磅秤2個、分裝袋1包等係被
    告販賣本件毒品或備供被告販賣所用者，而證人石國禎於警
    詢中乃供證，伊往訪被告，或由謝汝南撥打電話聯繫，或由
    伊撥打被告0000000000號之電話先詢問被告有無毒品云云（
    見96年度偵字第8255號偵查卷第9 頁），於偵查中則未明確
    供述向被告購用毒品，係以何一電話與被告聯繫，顯難遽認
    0000000000號之行動電話確為供本件販賣毒品行為所用之物
    ，胥無從附隨本案主刑之宣告而為沒收及併予銷燬之諭知。
    原判決於事實欄未認定上開扣案第一級毒品海洛因8 包為備
    供被告販賣所用毒品，亦未認定上揭分裝袋1 包屬何人所有
    及其用途，復未認定被告在販賣毒品予石國禎之過程中，有
    何使用0000000000號行動電話之事實，在理由欄內又未為相
    關之說明，即遽予附隨於販賣第一級毒品罪刑之宣告項下併
    為沒收及銷燬之諭知，非無未洽。被告上訴意旨否認此部分
    犯罪，雖無理由；然原判決既有上開可議之處，自應由本院
    將原判決此部分及定執行刑撤銷改判。爰審酌被告甲○○正
    值壯年，本可期待渠等自食其力，竟無視法令禁制，非法販
    賣海洛因供人施用，助長毒品散布流通，危害社會治安及戕
    害他人健康，應予非難，兼衡被告素行不良（除有上揭構成
    本案各罪累犯之犯罪記錄外，尚於93年間因販賣第二級毒品
    案件，經本院以96年度上訴字第754號判處有期徒刑10年，
    經最高法院駁回上訴確定，現在監執行中，見卷內本院被告
    前案紀錄表），前科累累，素行不佳，及其智識程度（國中
    肄業，見被告警詢筆錄人別欄內註記）、犯罪動機、目的、
    所用手段、販賣毒品次數、數量，以及犯罪後態度等一切情
    狀，量處如主文第二項所示之刑，資為懲儆。被告甫以5000
    元價格，在居所內售出毒品海洛因予石國禎，即為警在被告
    居所內搜扣現金78300元，堪認該78300元內應含被告販毒所
    得之5000元，應就被告販毒所得金額，依毒品危害防制條例
    第19條第1項諭知沒收；又所得既已扣案，無不能沒收之情
    形，毋庸贅為全部或一部不能沒收，以其財產抵償之諭知。
    至於證人石國禎身上為警扣得之第一級毒品海洛因1包，雖
    為被告所販賣者，然已交付買家石國禎，而非仍在被告持有
    之中，無從附麗於被告姜論罪科刑項下宣告沒收銷燬之；此
    外，被告本件犯行，雖發生在96年4月24日以前，惟所犯係
    毒品危害防制條例第4條第1項之罪，經宣告逾有期徒刑1年6
    月之刑，依中華民國九十六年罪犯減刑條例第3條第1項第7
    款規定，不予減刑，均併此敘明。
乙、無罪部分：
一、公訴意旨另略以：被告甲○○於96年4月9日上午10時許，在
    臺北縣中和市○○路126巷1弄2之2號住處，以5000元之價格
    ，販賣第一級毒品海洛因1 公克予石國禎，因認被告尚另涉
    毒品危害防制條例第4條第1項販賣第一級毒品罪嫌云云。
二、按被告未經審判證明有罪確定前，推定其為無罪；犯罪事實
    應依證據認定之，無證據不得認定犯罪事實；又不能證明被
    告犯罪或其行為不罰者，應諭知無罪之判決，刑事訴訟法第
    154條、第301條第1 項分別定有明文。次按認定不利於被告
    之事實，須依積極證據，茍積極之證據本身存有瑕疵而不足
    為不利於被告事實之認定，即應為有利於被告之認定，更不
    必有何有利之證據，而此用以證明犯罪事實之證據，猶須於
    通常一般人均不至於有所懷疑，堪予確信其已臻真實者，始
    得據以為有罪之認定，倘其證明尚未達到此一程度，而有合
    理性之懷疑存在，致使無從為有罪之確信時，即應為無罪之
    判決，此有最高法院82年度臺上字第163 號判決、76年度臺
    上字第4986號、30年度上字第816 號等判例意旨可資參照，
    而依法治國家之刑事訴訟原則，檢察官除提起公訴外，尚須
    維持公訴，負有說服責任，其舉證責任之目的，係在充分證
    明被告確有如公訴所指之犯罪事實，從而其舉證責任應存在
    於刑事訴訟程序之全程，且於舉證不足以使法院產生有罪之
    確信時，為終局之舉證責任未盡，是故，於公訴程序中用以
    證明犯罪事實證據之蒐集、提出、及說服等責任在於檢察官
    ，刑事訴訟法第161條第1項規定檢察官就被告犯罪事實，應
    負舉證責任，並指出證明之方法，即明示斯旨，至於修正前
    刑事訴訟法第163條第1項及修正後刑事訴訟法第163條第2項
    關於法院調查證據之規定，乃指法院應於訴訟當事人舉證之
    範圍內，依職權或聲請，循刑事訴訟法第164 條以下關於證
    據調查之程序及方法而為調查，以將檢察官及其他當事人之
    舉證轉換為法院之證據認知，究明證據之證據能力與證明力
    ，最高法院91年臺上字第4091號判決謂：「當事人固得聲請
    法院調查證據，而法院為發見真實，亦得依職權調查證據，
    僅於維護公平正義或對被告之利益有重大關係之事項，始應
    依職權調查之，修正刑事訴訟法第163 條第1、2項定有明文
    。故法院於當事人主導之證據調查完畢後，認為事實未臻明
    白，而卷內復有其他足認為有助於發現真實又足以影響判決
    結果之證據存在，且有調查之可能者，固得依職權調查證據
    ，但並無蒐集證據之義務；蒐集證據乃職司追訴犯罪之檢察
    官之職責，事實審法院調查證據之範圍仍以案內存在之證據
    為限。」暨92年臺上字第128號判例謂：「刑事訴訟法第161
    條已於91年2月8日修正公布，修正後同條第1 項規定：檢察
    官就被告犯罪事實，應負舉證責任，並指出證明之方法。因
    此，檢察官對於起訴之犯罪事實，應負提出證據及說服之實
    質舉證責任。倘其所提出之證據，不足為被告有罪之積極證
    明，或其闡明之證明方法，無從說服法官以形成被告有罪之
    心證，基於無罪推定之原則，自應為被告無罪判決之諭知。
    」洵屬的論，可供參考。
三、訊據被告堅詞否認有何販賣海洛因予石國禎之行為。公訴人
    認被告於96年4月9日上午10時許涉嫌販賣毒品海洛因，無非
    以證人石國禎於警、偵訊中之供述，為其主要論據。惟按：
    施用毒品者所稱其向某人買受毒品之指證，不得作為有罪判
    決之唯一證據，仍須調查其他必要之證據，以察其是否與事
    實相符，為最高法院歷來所持之見解，良以毒品買受者之指
    證，其憑信性於通常一般人已有所懷疑，尚難確信其為真實
    。況依毒品危害防制條例第17條之規定，其供出毒品來源而
    破獲者，復得減輕其刑，則其指證之真實性猶有疑慮，是施
    用毒品者之指證，其真實性有待其他必要證據加以補強。茲
    所謂必要之補強證據，固不以證明販賣毒品犯罪構成要件之
    全部事實為必要，但以與施用之指證具有相當之關聯性為前
    提，其經與施用者之指證綜合判斷，已達於通常一般人均不
    致有所懷疑，而得確信施用者之指證為真實者，始得為有罪
    之認定，此為無罪推定原則之必然推演（最高法院87年度台
    上字第3182號及93年度台上字第6750號等判決意旨參照）。
    經查：公訴人認被告於96年4月9日上午10時許涉嫌販賣毒品
    海洛因予石國禎，無非以證人石國禎於警、偵訊中之供證，
    為唯一證據；至被告雖於96年3 月24日凌晨零時15分許，在
    上開居所和為警扣得第一級毒品海洛因11包、第二級毒品甲
    基安非他命4包、第二級毒品大麻4包及大麻煙1支、分裝杓2
    支、甲基安非他命吸食器1組、研磨機2台、分裝袋5 包、電
    子磅秤2台、行動電話2支（內有門號0000000000號、000000
    0000號SIM卡各1張）及現金二萬八千元等物。於96年4 月10
    日下午5 時35分許，在上開居所又為警搜扣第一級毒品海洛
    因8包、第二級毒品大麻2包、第二級毒品甲基安非他命15包
    、甲基安非他命吸食器1組、玻璃球吸食器1支、已使用過之
    注射針筒1支、分裝匙1支、海洛因殘渣袋7 個、甲基安非他
    命殘渣袋4個、電子磅秤2個、分裝袋1包、現金7萬8千3百元
    、另在同時為警查獲之石國禎身上之皮包內扣得第一級毒品
    海洛因一包及在謝汝南向甲○○所借之外套口袋內扣得第二
    級毒品甲基安非他命1包等物。又於96年4月12日上午10時50
    分許，在上開居所為扣獲大麻種子1 包、毒品先驅原料麻黃
    素2包、未使用過之注射針筒1支、分裝袋108 個、監視器鏡
    頭含螢幕2組等物。然而96年3月24日查獲之物品，顯無從佐
    證被告於其後之96年4月9日是否確曾販賣毒品海洛因予石國
    禎，亦無積極事證足認其餘扣案物品屬被告於96年4月9日上
    午10時許販賣毒品海洛因予石國禎所用、所餘或所得等具有
    該次販賣毒品行為關連性之物品，自無從據以擔保證人石國
    禎警、偵訊中指證伊曾於96年4月9日上午10時向被告購買毒
    品海洛因之供證之真實性。衡以首開規定及說明。公訴人所
    舉事證，顯尚不足以證明被告曾於96年4月9日販賣毒品海洛
    因予石國禎無訛。原審不察，就此部分遽為有罪之判決，自
    有未合。被告上訴否認犯罪，指摘原判決此部分不當，為有
    理由，應由本院將原判決關於被告此部分罪刑予以撤銷，並
    為無罪之諭知，以昭審慎。
據上論結，應依刑事訴訟法第369條第1項前段、第364條、第299
條第1項前段、第301 條第1項，毒品危害防制條例第4條第1項、
第19條第1項，刑法第11條前段、第47條第1項、第59條，判決如
主文。
本案經檢察官楊秀蘭到庭執行職務。
中    華    民    國    98    年    1     月     8    日
                  刑事第十二庭審判長法  官  蔡永昌
                                    法  官  施俊堯
                                    法  官  蔡新毅
以上正本證明與原本無異。
如不服本判決，應於收受送達後十日內向本院提出上訴書狀，其
未敘述上訴之理由者並得於提起上訴後十日內向本院補提理由書
（均須按他造當事人之人數附繕本）。
                                    書記官  楊秋鈴
中    華    民    國    98    年    1     月    9     日


司法院資訊處製作；財團法人民間司法改革基金會備份。
